# 请教陈版，关于预付款项

提问人：liubin988513 时间：2014-04-04 21:13:37
我理解： 1 ，预付账款在货物无法收到的前提下出现减值损失，应转为一项应收债权，按照金融资产的方法进行减值测试； 2 ，预付账款在预期能够收到货物，但货物会出现较大的价值下跌，比如这个东东已经被技术淘汰得不行了，可以比照存货的减值测试方法进行测试。

回答人：chenyiwei
是这样。但这样做的前提是将该款项计入预付帐款是恰当的。从主帖所述信息无法判断出这一点。

提问人：wuyuersheng 时间：2014-04-06 10:07:13
首先像陈版所说明确在发生时是否应当确认为“预付账款”，从实务角度讲，预付账款超过 1 年的都是存在异常的。 预估能收回货物或收到服务，可以，那么就继续放预付账款，然后做减值测试，直接计提坏账准备； 预估可收回现金或无法收回，可转“其他应收款”，然后采用适当的坏账准备计提方法，确认无法收回，可核销该项应收。不知这样处理是否正确，请各位指正！

回答人：chenyiwei
基本赞同此观点。